【裁判字號】    97,上訴,23
【裁判日期】    970526
【裁判案由】    違反毒品危害防制條例
【裁判全文】
臺灣高等法院高雄分院刑事判決          97年度上訴字第23號
    上  訴  人
    即  被  告  甲○○
                       （現於臺灣高雄監獄執行中）
    選任辯護人  施一帆  律師
    上  訴  人
    即  被  告  丙○○
    選任辯護人  周元培  律師
                周村來  律師
上列上訴人因違反毒品危害防制條例案件，不服臺灣高雄地方法
院95年度訴字第3076號中華民國96年11月22日第一審判決（起訴
案號：臺灣高雄地方法院檢察署95年度偵字第9023號），提起上
訴，本院判決如下：
    主  文
原判決撤銷。
甲○○連續販賣第二級毒品，處有期徒刑玖年。扣案第二級毒品
甲基安非他命參包（驗前淨重伍點捌陸公克，驗後淨重伍點捌公
克），均沒收銷燬之。扣案不詳廠牌之行動電話壹支（序號：0
00000000000000號，含門號000000000
0號SIM 卡壹張）、電子磅秤壹台、夾鏈袋貳包，均沒收之。未
扣案販賣毒品所得財物新臺幣柒仟元，沒收之，如全部或一部不
能沒收時，以其財產抵償之。
丙○○連續販賣第二級毒品，處有期徒刑玖年陸月。扣案第二級
毒品甲基安非他命壹包（驗前淨重零點玖陸公克，驗後淨重零點
玖肆公克），沒收銷燬之。扣案NOKIA 牌三三一０型號之不詳序
號行動電話壹支（含門號0000000000號SIM 卡壹張）
，沒收之。未扣案販賣毒品所得財物新臺幣壹萬貳仟元，沒收之
，如全部或一部不能沒收時，以其財產抵償之。
    事  實
一、甲○○明知甲基安非他命係屬毒品危害防制條例第2 條第 2
    項所規定之第二級毒品，未經許可，不得販賣、持有，竟意
    圖營利，基於販賣第二級毒品之概括犯意，連續於：(一)民國
    95年1 月28日上午11時31分後之某時點，以其門號00000000
    00號行動電話與丙○○之門號0000000000號行動電話相互聯
    絡，在丙○○位於高雄市○○區○○街112 巷58之2 號之住
    處，以新臺幣（下同）4,000 元之價格，販賣重約4 分之 1
    錢（約0.9375公克）之甲基安非他命予丙○○；(二)於95年 3
    月初某日，以相同聯絡方式，在高雄市○鎮區○○路與文橫
    路交岔口附近，以3,000 元之價格，販賣重約1 公克之甲基
    安非他命予丙○○。
二、丙○○明知甲基安非他命係屬毒品危害防制條例第2 條第 2
    項所規定之第二級毒品，未經許可，不得販賣、持有，竟意
    圖營利，基於販賣第二級毒品之概括犯意，連續於：(一)95年
    1 月23日凌晨3 時35分後之某時點，以其門號0000000000號
    行動電話與甲○○之門號0000000000號行動電話相互聯絡，
    在其上開住處，以8,000 元之價格，販賣重約半錢（約1.87
    5 公克）之甲基安非他命予甲○○；(二)於95年2 月23日晚上
    10時30分許，以其門號0000000000號行動電話與宋瑞雄之門
    號0000000000號行動電話相互聯絡，在位於高雄市○○區○○路與六合路交岔口附近之「湯尼龍遊藝場」前，以4,000
    元之價格，販賣重約4 分之1 錢（約0.9375公克）之甲基安
    非他命予宋瑞雄；(三)於95年3 月22日下午2 時25分許，與宋
    瑞雄相約在高雄市○鎮區○○路與文橫路交岔口附近，以相
    同聯絡方式，欲以3,000 元之價格，將甲基安非他命1 包（
    驗前淨重0.96公克，驗後淨重0.94公克）販賣予宋瑞雄。惟
    丙○○攜上開甲基安非他命前往該處交易時，為事先在場埋
    伏之員警當場查獲，始未能得逞。
三、丙○○為員警當場查獲，並扣得甲基安非他命1 包（驗前淨
    重0.96公克，驗後淨重0.94公克）及丙○○所有供其販賣第
    二級毒品所用之NOKIA 牌3310型號之不詳序號行動電話1 支
    （含0000000000號SIM 卡1 張），另扣得第二級毒品Methaq
    ualone錠劑9 顆。復由丙○○於95年3 月22日下午2 時35分
    許，帶同員警前往甲○○位於高雄市前鎮區○○○路206 號
    2 樓之6 之住處查緝，經甲○○同意員警搜索，在該屋內扣
    得甲○○所有之甲基安非他命3 包（驗前淨重5.86公克，驗
    後淨重5.8 公克）、甲○○所有供其販賣第二級毒品所用之
    電子磅秤1 台、不詳廠牌之行動電話1 支（序號：00000000
    0000000 號，含0000000000號SIM 卡1 張）及預備供其販賣
    第二級毒品所用之空夾鏈袋2 包，另扣得甲○○所有海洛因
    2 包、吸食器1 組（涉嫌施用第一、二級毒品犯行部份另案
    提起公訴），始悉上情。
四、案經高雄市政府警察局移送臺灣高雄地方法院檢察署檢察官
    偵查起訴。
    理  由
甲、程序方面：
一、被告丙○○經本院合法傳喚，無正當理由不到庭，不待其陳
    述逕行判決，先此敘明。
二、按被告之自白，非出於強暴、脅迫、利誘、詐欺、疲勞訊問
    、違法羈押或其他不正之方法，且與事實相符者，得為證據
    ；被告陳述其自白係出於不正之方法者，應先於其他事證而
    為調查，刑事訴訟法第156 條第1 項、第3 項前段定有明文
    。而被告之自白，如係出於不正之方法，並非自由陳述，即
    其取得自白之程序，已非適法，則不問自白內容是否確與事
    實相符，因其非係適法之證據，即不能採為判決基礎，故審
    理事實之法院，遇有被告對於自白任意性提出抗辯時，應先
    於其他事實而為調查，此亦有最高法院23年上字第868 號著
    有判例。經查：
  (一)本件被告丙○○於原審審理時指稱：伊係遭員警黃博敏毆打
    始自白犯罪等語；另被告甲○○於原審審理中則指稱：當時
    丙○○被打，伊怕被打，才自白犯行等語（見原審卷第165
    頁、第199 頁），被告2 人均否認其等自白之任意性云云。
  (二)證人乙○○雖於本院97年4 月14日審理時結證稱：95年3 月
    22日下午，我有在一心二路206 號2 樓之6 裡面，警察衝進
    來，我們就一起被抓進派出所，大概下午2 、3 點。當時丙○○在派出所裡面，有被以很畸形的姿勢被手銬銬著，感覺
    很痛苦。因為警察問他問題，他如果有回答不是他，就會被
    帶進偵訊室後面的小房間，我有聽到他的「啊」、「啊」的
    聲音，如果從小房間被帶出來的話，就會有那種彆了很久，
    流汗的樣子，然後就會回答「是」，原本不承認就會變成承
    認。我是下午5 、6 點左右離開派出所的，我後來有送飯進
    去給他們吃，但是我得馬上離開，我離開之後就沒有看到丙○○了，我沒有看到丙○○有受傷等語（見本院卷第124 頁
    至第126 頁）。然原審當庭勘驗被告丙○○警訊錄音帶結果
    顯示，該份警詢筆錄係採一問一答，邊問邊寫之方式所製作
    ，均有全程連續錄音，且警詢筆錄之內容，雖非逐字記載，
    然經勘驗結果，要與被告丙○○之陳述大致相符，且詢問過
    程並無發現被告丙○○照稿陳述之情形，此業經原審當庭勘
    驗被告丙○○警詢錄音帶無誤，有被告丙○○警詢筆錄及勘
    驗筆錄各1 份在卷可稽（見警詢卷第14頁至第21頁，原審卷
    第145 頁至第162 頁），而在詢問過程，雖有多次錄音中斷
    之情形，然經原審上開當庭勘驗結果，被告丙○○在多次錄
    音切斷前均已供出明確之犯罪事實，有上開勘驗筆錄可稽，
    則被告丙○○並非係於錄音切斷後始供出犯行，顯見被告丙○○自白犯行係出於自由意志所為，而非如被告丙○○所述
    係遭切斷錄音刑求而自白；另經原審訊問證人即於上開時、
    地查獲被告2 人並參與製作被告丙○○警詢筆錄之高雄市政
    府警察局刑警大隊警員黃博敏於原審96年5 月31日審理時證
    稱：伊於95年3 月22日下午2 時25分許逮捕被告丙○○，當
    時被告丙○○還帶警察去查獲被告甲○○，製作筆錄地點係
    在辦公室，是開放的空間，伊並未對被告丙○○刑求施暴等
    語（見原審卷第195 頁至第198 頁），亦足認被告丙○○並
    未遭員警以強暴之不正方法違法取供；另佐以被告甲○○於
    95年3 月23日原審羈押訊問及95年4 月18日偵查時均坦承與
    被告丙○○相互買賣第二級毒品之事實（見聲押卷第3 頁、
    第4 頁，偵查卷第29頁、第30頁），而被告丙○○95年3 月
    23日偵查中供稱其向被告甲○○購買第二級毒品之事實（見
    偵查卷第6 頁、第7 頁），則被告2 人在偵查及原審羈押訊
    問時，渠等之人身安全已獲得相當之保障，而仍自白或供出
    相關犯罪情節，益徵被告2 人之自白並非出於員警刑求所為
    之非任意性自白，是證人乙○○之證詞，亦無法為有利於被
    告丙○○之認定。
  (三)從而，被告2 人辯稱渠等之自白非出於自由意思所為，而係
    遭員警毆打或害怕員警毆打所為之陳述等語，顯係違實之詞
    ，不足採信。是被告2 人於警詢及偵查之筆錄關於自白部分
    ，既查無係被告2 人遭員警毆打或害怕遭人毆打而為之陳述
    ，則被告2 人上開筆錄顯係據其出於自由意志所為陳述之內
    容而為記載，自具有證據能力，得採為本件判決之基礎。
三、次按被告以外之人於審判外之陳述，雖不符刑事訴訟法第15
    9 條之1 至之4 等4 條之規定，然若當事人於審判程序中同
    意作為證據，法院審酌該言詞陳述或書面陳述作成時之情況
    ，認為適當者，亦得為證據；又當事人、代理人或辯護人於
    法院調查證據時，知有刑事訴訟法第159 條第1 項不得為證
    據之情形，而未於言詞辯論終結前聲明異議者，視為有前項
    之同意，同法第159 條之5 定有明文。此立法意旨在於傳聞
    證據未經當事人之反對詰問予以核實，原則上先予排除。惟
    若當事人已放棄反對詰問權，於審判程序中表明同意該等傳
    聞證據可作為證據；或於言詞辯論終結前未聲明異議，基於
    尊重當事人對傳聞證據之處分權，及證據資料愈豐富，愈有
    助於真實發見之理念，且強化言詞辯論主義，使訴訟程序得
    以順暢進行，上開傳聞證據亦均具有證據能力。查本件證人
    乙○○、宋瑞雄於警詢時之供述，具有被告以外之人審判外
    陳述之性質，屬傳聞證據，惟經本院依法提示予以調查，檢
    察官及被告均對此未表示異議，且經本院審酌該書面作成時
    無違法情事，應適宜為本案之證據，故依上開規定，自得作
    為證據。
四、第按被告以外之人於偵查中向檢察官所為之陳述，除顯有不
    可信之情況者外，得為證據，刑事訴訟法第159 條之1 第2
    項定有明文。查本件證人宋瑞雄於偵查中經具結之供述，具
    有被告以外之人審判外陳述之性質，屬傳聞證據，惟經本院
    依法提示予以調查，檢察官對此均未表示異議，且經本院審
    酌該書面作成時無違法情事，亦無任何顯有不可信之情況，
    自應適宜為本案之證據。被告甲○○於偵查中經具結之供述
    ，對於被告丙○○而言，具有被告以外之人審判外陳述之性
    質，屬傳聞證據，惟經本院依法提示予以調查，檢察官對此
    均未表示異議，且經本院審酌該書面作成時無違法情事，亦
    無任何顯有不可信之情況，自應適宜為本案之證據。
五、末按被告以外之人於檢察事務官、司法警察官或司法警察調
    查中所為之陳述，與審判中不符時，其先前之陳述具有較可
    信之特別情況，且為證明犯罪事實存否所必要者，得為證據
    ，刑事訴訟法第159 條之2 定有明文。經查，被告甲○○、
    丙○○於警詢中之供述，對於被告丙○○、甲○○而言，分
    別具有被告以外之人審判外陳述之性質，屬傳聞證據，經本
    院依法提示予以調查，被告2 人對此均表示遭員警毆打或害
    怕遭員警毆打而為非任意性之供述，因而無證據能力，且共
    同被告甲○○、丙○○上開供述經核與渠等於審判中之證述
    不符，然經本院上開調查證據結果，被告丙○○並未遭員警
    毆打，被告2 人所辯渠等係出於非任意性之供述，均不可採
    ，已如上述，而參酌被告2 人於警詢時之證詞，當時甫為警
    查獲，不及思慮為己或他人脫罪，且未直接或間接與共同被
    告接觸，較無受外力干擾之情形，而警方於詢問該等證人之
    際，亦有依法全程錄音，並無不法取供，是其於警詢中之陳
    述，相較於在本院審理時之陳述，均具有可信之特別情況，
    依上開刑事訴訟法第159 條之2 之規定，應得為證據。
乙、實體方面：
壹、訊據上訴人即被告甲○○、丙○○固不否認於上開時、地遭
    警查獲持有第二級毒品等事實，惟矢口否認有何販賣第二級
    毒品之犯行，被告丙○○辯稱：伊於警詢時遭員警毆打始為
    自白，伊事實上並未販賣甲基安非他命予甲○○及宋瑞雄，
    伊與甲○○有時會一起向別人買甲基安非他命等語；被告甲○○則辯稱：伊於警詢時看到丙○○遭員警毆打，害怕伊也
    會被打，始為自白，伊事實上並未販賣甲基安非他命予丙○○等語。
貳、經查：
一、被告甲○○部分：
（一）犯罪事實一(一)部分：
    (一)此部分之事實，業據被告甲○○於警詢、檢察官偵查及原
      審羈押訊問時均自白不諱，而其自白並非害怕遭警方毆打
      而為之非任意性自白，亦已如上述，本院稽之被告甲○○
      對於：其販賣毒品之對象為被告丙○○；販賣毒品之
      時間為95年1 月28日晚上11時31分後不久之某時；販賣
      毒品之數量為4 分之1 錢（約0.9375公克）；販賣毒品
      之價格為4,000 元；販賣毒品之聯絡方式係其以門號00
      00000000號行動電話與被告丙○○之門號0000000000號行
      動電話相互聯絡；販賣毒品地點係在被告丙○○位於高
      雄市○○區○○街112 巷58之2 號之住處等關於本件犯罪
      事實之重要情節均能清楚交代，苟非真有其事，被告甲○○焉能就其販賣毒品之犯行為如此清楚之供述，顯見被告
      甲○○之自白應非虛假。
    (二)再參以共同被告丙○○於警詢時亦證稱：伊於95年1 月28
      日凌晨1 時44分許聯絡被告甲○○，並向其購買4,000 元
      之甲基安非他命等語（見警卷第7 頁、第8 頁），而與被
      告甲○○上開自白之內容互核均相符合，另觀諸員警監聽
      被告2 人以門號0000000000號及0000000000號行動電話相
      互聯絡之監聽譯文，被告丙○○於電話中稱：「你（指被
      告甲○○）有無男生（指甲基安非他命）？」、「你半半
      （指4 分之1 錢）多少？」等語，而被告甲○○於電話中
      則稱：「有（甲基安非他命）」、「三五（指4 分之1 錢
      3,500 元）」、「我4 張（指4,000 元）只賺500 」等語
      ，有監聽譯文1 份在卷可稽（見警卷第193 頁、第194 頁
      ），亦足認被告甲○○確實有於上開時、地以4,000 元之
      價格，販賣4 分之1 錢（約0.9375公克）之甲基安非他命
      予被告丙○○，益認被告甲○○上開自白要與事實相符。
    (三)此外，尚有第二級毒品甲基安非他命3 包（驗前淨重5.86
      公克，驗後淨重5.8 公克）、電子磅秤1 台、不詳廠牌之
      行動電話1 支（序號：000000000000000 號，含00000000
      00號SIM 卡1 張）及預備供其販賣第二級毒品所用之空夾
      鏈袋2 包扣案可資佐證，並有95年3 月22日自願性同意搜
      索筆錄、扣押筆錄、扣押物品目錄表各1 份、扣押物品清
      單1 份、扣案物照片17張在卷足參（見警卷第51頁、第60
      頁至第63頁、第76頁至第90頁，偵查卷第35頁、第39頁至
      第40頁），而上開扣案毒品經檢驗結果，確係第二級毒品
      甲基安非他命，亦有檢體送驗單1 份高雄醫學大學附設中
      和紀念醫院95年4 月25日檢驗報告3 紙在卷足參（見偵查
      卷第44頁、第45頁、第48頁至第50頁）。是被告之自白已
      有相當之證據資料予以補強，且與事實相符，應堪信為真
      實。
（二）犯罪事實一(二)部分：
    (一)此部分之事實，業據共同被告丙○○於95年3 月23日偵查
      中證稱：伊於95年3 月初，在高雄市○鎮區○○路與文橫
      路口以3,000 元之價格向被告甲○○購買1 公克之甲基安
      非他命等語屬實（見偵查卷第6 頁、第7 頁），本院稽其
      於遭查獲翌日即為上開供述，當時甫為警查獲，不及思慮
      為己或他人脫罪，且未直接或間接與共同被告甲○○接觸
      ，較無受外力干擾之情形，而警方於詢問被告丙○○之際
      ，亦有依法全程錄音，並無不法取供，是其所述，應具有
      可信性，而足採為被告甲○○販賣第二級毒品犯行之證據
      。
    (二)被告甲○○於原審羈押訊問時亦供稱：伊有販賣甲基安非
      他命予丙○○，伊亦會向丙○○購買甲基安非他命等語（
      見聲羈卷第3 頁、第4 頁），顯見被告2 人間有相互買賣
      甲基安非他命之行為，亦足認共同被告丙○○上開關於向
      被告甲○○購買甲基安非他命之供述應非虛假杜撰；再參
      以被告2 人既相互買賣甲基安非他命，且查無任何素怨，
      則被告丙○○當無任意誣陷被告甲○○之可能，益徵被告
      丙○○上開供述應為可採。
    (三)此外，尚有第二級毒品甲基安非他命3 包（驗前淨重5.86
      公克，驗後淨重5.8 公克）、電子磅秤1 台、不詳廠牌之
      行動電話1 支（序號：000000000000000 號，含00000000
      00號SIM 卡1 張）及預備供其販賣第二級毒品所用之空夾
      鏈袋2 包扣案可稽，並有95年3 月22日自願性同意搜索筆
      錄、扣押筆錄、扣押物品目錄表各1 份、扣押物品清單1
      份、扣案物照片17張在卷足參（見警卷第51頁、第60頁至
      第63頁、第76頁至第90頁，偵查卷第35頁、第39頁、第40
      頁），而上開扣案毒品經檢驗結果，確係第二級毒品甲基
      安非他命，亦有檢體送驗單1 份高雄醫學大學附設中和紀
      念醫院95年4 月25日檢驗報告3 紙在卷足參（見偵查卷第
      44頁、第45頁、第48頁至第50頁）。
（三）至被告甲○○及共同被告丙○○於原審及本院審理時雖均
      翻異前詞，矢口否認有何相互買賣甲基安非他命之事實，
      然與本院上開調查證據結果均相悖離，顯係臨訟杜撰之詞
      ，均不足採信。從而，本案事證明確，被告甲○○販賣第
      二級毒品犯行，堪予認定。
二、被告丙○○部分：
（一）犯罪事實二(一)部分：
    (一)此部分之事實，業據被告丙○○於警詢時自白不諱，而其
      自白並非遭警方毆打而為之非任意性自白，亦已如上述，
      本院稽之被告丙○○對於：其販賣毒品之對象為被告甲○○；販賣毒品之時間為95年1 月23日凌晨3 時35分後
      不久之某時；販賣毒品之數量為半錢（約1.875 公克）
      ；販賣毒品之價格為8,000 元；販賣毒品之聯絡方式
      係其以門號0000000000號行動電話與被告甲○○之000000
      0000號行動電話相互聯絡；販賣毒品地點係在其位於高
      雄市○○區○○街112 巷58之2 號之住處等關於本件犯罪
      事實之重要情節均能清楚交代，苟非真有其事，被告丙○○焉能就其販賣毒品之犯行為如此清楚之供述，顯見被告
      丙○○之自白應非虛假。
    (二)再參以共同被告甲○○於警詢時亦證稱：伊於95年1 月23
      日凌晨3 時34分許聯絡被告甲○○，在丙○○上開住處以
      8,000 元之價格，向丙○○「調」甲基安非他命等語（見
      警卷第26頁至第29頁），而與被告丙○○上開自白之內容
      互核均相符合，另觀諸員警監聽被告2 人以門號00000000
      00號及0000000000號行動電話相互聯絡之監聽譯文，被告
      甲○○於電話中稱：「你（指被告甲○○）剛才在你家（
      指被告丙○○住處）吃的那批（指甲基安非他命），若是
      現金的話，多少可以拿到？」、「現金拿還要8 張（指8,
      000 元）」等語，而被告丙○○於電話中則稱：「有啊（
      指有甲基安非他命）」、「我幫你拿（指甲基安非他命）
      ，因為我們這裡要8 張」等語，有監聽譯文1 份在卷可稽
      （見警卷第181 頁），亦足認被告丙○○確實有於上開時
      、地以8,000 元之價格，販賣半錢（約1.875 公克）之甲
      基安非他命予被告甲○○，益認被告丙○○上開自白要與
      事實相符。
    (三)此外，尚有被告丙○○所有供其販賣第二級毒品所用之NO
      KIA 牌3310型號之不詳序號行動電話1 支（含0000000000
      號SIM 卡1 張）扣案可稽，並有95年3 月22日自願性同意
      搜索筆錄、扣押筆錄、扣押物品目錄表各1 份、扣押物品
      清單1 份、扣案物照片17張在卷足參（見警卷第49頁、第
      50頁、第52頁至第59頁、第76頁至第90頁，偵查卷第35
      頁）。是被告丙○○之自白已有相當之證據資料予以補強
      ，且與事實相符，應堪信為真實。
（二）犯罪事實二(二)部分：
    (一)此部分之事實，業據被告丙○○於警詢時自白：宋瑞雄於
      95年2 月23日以其所有之0000000000號行動電話向伊購買
      毒品等情不諱（見警卷第7 頁），而其自白並非遭警方毆
      打而為之非任意性自白，已如上述，另本院稽其於遭查獲
      翌日即為上開供述，當時甫為警查獲，不及思慮為己脫罪
      ，且未直接或間接與證人宋瑞雄接觸，較無受外力干擾之
      情形，而警方於詢問被告丙○○之際，亦有依法全程錄音
      ，並無不法取供，顯見被告丙○○之自白應非虛假。
    (二)參以證人宋瑞雄於警詢及偵查時亦證稱：伊於95年2 月23
      日下午6 時55分許，以其所有0000000000號行動電話聯絡
      「偉仔」之0000000000號行動電話，向「偉仔」以4,000
      元之價格購買半半（即4 分之1 錢）的量，約在和平路大
      統百貨對面遊藝場等語等語（見警卷第43頁，偵查卷第28
      頁），本院稽其於遭查獲當日即為上開供述，當時甫為警
      查獲，不及思慮為己或他人脫罪，且未直接或間接與被告
      丙○○接觸，較無受外力干擾之情形，而警方於詢問證人
      宋瑞雄之際，亦有依法全程錄音，並無不法取供，是其所
      述，應具有可信性，而與被告丙○○上開自白之內容互核
      均相符合，另觀諸員警監聽被告丙○○以門號0000000000
      號行動電話與宋瑞雄之0000000000號行動電話相互聯絡之
      監聽譯文，證人宋瑞雄於電話中稱：「我要半半（指4 分
      之1 錢甲基安非他命）」、「半錢多少」、「不要啦！還
      是半半好了，現在馬上過來」等語，而被告丙○○於電話
      中則稱：「拿半錢啦！不要半半」、「7 千5 （指半錢價
      格）」、「好，我現在馬上過去」等語，有監聽譯文1 份
      在卷可稽（見警卷第181 頁），亦足認被告丙○○確實有
      於上開時、地以4,000 元之價格，販賣4 分之1 錢（約0.
      9375公克）之甲基安非他命予證人宋瑞雄，益認被告丙○○上開自白要與事實相符。
    (三)此外，尚有被告丙○○所有供其販賣第二級毒品所用之NO
      KIA 牌3310型號之不詳序號行動電話1 支（含0000000000
      號SIM 卡1 張）扣案可稽，並有95年3 月22日自願性同意
      搜索筆錄、扣押筆錄、扣押物品目錄表各1 份、扣押物品
      清單1 份、扣案物照片17張在卷足參（見警卷第49頁、第
      50頁、第52頁至第59頁、第76頁至第90頁，偵查卷第35頁
      ）。是被告丙○○之自白已有相當之證據資料予以補強，
      且與事實相符，應堪信為真實。
（三）犯罪事實二(三)部分：
    (一)此部分之事實，業據被告丙○○於警詢時自白：伊遭警於
      95年3 月22日查獲伊欲在高雄市○鎮區○○路與文橫路口
      與宋瑞雄進行毒品交易，並自伊身上取出甲基安非他命1
      包，交易價格3,000 元等語不諱（見警卷第4 頁），而其
      自白並非遭警方毆打而為之非任意性自白，已如上述，另
      本院稽其於遭查獲翌日即為上開供述，當時甫為警查獲，
      不及思慮為己脫罪，且未直接或間接與證人宋瑞雄接觸，
      較無受外力干擾之情形，而警方於詢問被告丙○○之際，
      亦有依法全程錄音，並無不法取供，顯見被告丙○○之自
      白應非虛假。
    (二)參以證人宋瑞雄於警詢時亦證稱：伊係向「小偉」購買甲
      基安非他命，並指認被告丙○○即是與交易毒品之「小偉
      」等語（見警卷第43頁、第75頁），並於原審審理時證稱
      ：查獲當日（95年3 月22日）警察並未叫伊打電話予被告
      丙○○，伊沒有配合警察打電話予被告丙○○買半半等語
      （見原審卷第205 頁），而經原審當庭勘驗被告丙○○之
      NOKIA 牌3310型號之不詳序號行動電話1 支（含00000000
      00號SIM 卡1 張），查獲當日確有接獲自宋瑞雄之000000
      0000號行動電話打來之電話，有照片4 紙及原審勘驗筆錄
      1 紙在卷可稽（見原審卷第232 頁、第233 頁、第247 頁
      ），顯見當日確係證人張瑞雄主動聯絡被告丙○○購買毒
      品，而非警方教唆證人宋瑞雄向丙○○購買毒品，並與被
      告丙○○上開自白之內容互核均相符合，並經證人即於上
      開時、地查獲被告2 人並參與製作被告丙○○警詢筆錄之
      高雄市政府警察局刑警大隊警員黃博敏於原審審理時證述
      查獲被告丙○○之過程綦詳（見原審卷第194 頁至第199
      頁、第290 頁、第210 頁），亦足認被告丙○○確實有於
      上開時、地欲以3,000 元之價格，販賣甲基安非他命1 包
      （驗前淨重0.96公克，驗後淨重0.94公克）予證人宋瑞雄
      ，益認被告丙○○上開自白要與事實相符。
    (三)此外，尚有甲基安非他命1 包（驗前淨重0.96公克，驗後
      淨重0.94公克）及被告丙○○所有供其販賣第二級毒品所
      用之NOKIA 牌3310型號之不詳序號行動電話1 支（含0000
      000000號SIM 卡1 張）扣案可稽，並有95年3 月22日自願
      性同意搜索筆錄、扣押筆錄、扣押物品目錄表各1 份、扣
      押物品清單1 份、扣案物照片17張在卷足參（見警卷第49
      頁、第50頁、第52頁至第59頁、第76頁至第90頁，偵查卷
      第35頁），而上開扣案毒品經檢驗結果，確係第二級毒品
      甲基安非他命，亦有檢體送驗單1 份、高雄醫學大學附設
      中和紀念醫院95年4 月25日檢驗報告1 紙在卷足參（見偵
      查卷第44頁至第46頁）。是被告丙○○之自白已有相當之
      證據資料予以補強，且與事實相符，應堪信為真實。
（四）至被告甲○○、共同被告丙○○及證人宋瑞雄於原審審理
      時雖均翻異前詞，矢口否認有何相互買賣甲基安非他命及
      向被告丙○○購買甲基安非他命之事實，然與本院上開調
      查證據結果均相悖離，顯係臨訟杜撰之詞，均不足採信。
      從而，本案事證明確，被告丙○○之犯行堪予認定，應依
      法論科。
三、本案雖因被告2 人矢口否認犯行而無從得知其販賣第二級毒
    品所可獲得之利益為何。然販賣第二級毒品，可處無期徒刑
    或7 年以上有期徒刑，得併科700 萬元以下罰金，毒品危害
    防制條例第4 條第2 項定有明文，是販賣第二級毒品係屬嚴
    重違法行為，苟遭逮獲，後果不堪設想，毒販出售毒品時無
    不小心翼翼，不敢公然為之，且不論是毒品之包裝如何，均
    可由販售者任意分裝增減其重量及純度，而每次販賣之價格
    ，亦隨雙方關係之深淺、資力、需求之程度等因素，由販售
    之人任意調整，顯見販售毒品之人，必有豐厚利得，否則，
    豈有甘願冒罹重典之風險，而以原價或低於原價買賣毒品之
    理，足認被告2 人確有藉由販賣第二級毒品甲基安非他命以
    從中賺取買賣差價牟利之意圖甚明。
四、綜上所述，足見被告2 人所辯，顯均係卸責之詞，不足採信
    。本件事證明確，被告2 人販賣第二級毒品甲基安非他命犯
    行，均堪認定。
參、被告2 人行為後，刑法第56條業已於94年2 月2 日修正刪除
    公布，並於95年7 月1 日施行，修正前刑法第56條關於連續
    犯之規定：行為時法律有連續犯規定，係僅論一罪而得加重
    其刑至二分之一，裁判時法律刪除連續犯後，數罪行應分論
    併罰，是以行為時法律較有利於被告，則應依刑法第2 條第
    1 項前段，適用修正前刑法第56條關於連續犯之規定。
肆、查甲基安非他命係毒品危害防制條例第2 條第2 項所稱之第
    二級毒品，不得非法持有及販賣。是核被告甲○○、丙○○
    所為，均係犯毒品危害防制條例第4 條第2 項之販賣第二級
    毒品罪。被告2 人持有第二級毒品甲基安非他命之低度行為
    ，已為販賣第二級毒品之高度行為所吸收，均不另論罪。被
    告2 人多次販賣第二級毒品之犯行，時間緊接，方法相同，
    顯係基於概括犯意而為，均為連續犯，爰分別依修正前刑法
    第56條之規定，分別以一罪論，並均加重其刑，但法定刑為
    無期徒刑部分依法不得加重。
伍、原判決以被告甲○○、丙○○罪證明確，因予論罪科刑，固
    非無見；惟查：行動電話之SIM 卡，依客戶與電訊業者所之
    行動電話業務契約之約定：本業務終端設備（手機及用戶識
    別卡）由用戶自行管理使用，故SIM 卡於申辦手續完成時即
    為申辦人所有，而非電訊業者所有，此有台灣大哥大、和信
    電訊、遠傳電信、中華電信等（股）公司之函文在本院卷第
    153 頁、第154 頁、第157 頁、第158 足憑，故SIM 卡仍應
    與行動電話一併宣告沒收，然原判決卻認定「扣案門號0000
    000000號及0000000000號SIM 卡各1 張，均係屬電信公司所
    有，並非被告2 人所有，爰不依毒品危害防制條例第19條第
    1 項前段之規定宣告沒收之」，尚有違誤。被告甲○○、丙○○上訴意旨，均仍執前詞，否認犯罪，指摘原判決不當，
    雖均無理由，然判決既有上開可議之處，自屬無可維持，應
    由本院將原判決予以撤銷改判。爰審酌被告甲○○、丙○○
    均身值青年，竟不思以正當途徑取得金錢，明知第二級毒品
    甲基安非他命戕害人體身心健康非輕，卻為圖獲利而販賣第
    二級毒品，且販賣之對象包括共同被告丙○○、甲○○及證
    人宋瑞雄等3 人，販賣次數多達5 次，而販賣毒品所得金額
    達17,000元，被告2 人行為確有不當，且惡性非輕，惟念渠
    等犯後雖初能坦白犯行，然於本院審理時均翻異前詞，飾詞
    狡辯，態度不佳，不見悔意，復衡渠等犯罪之動機、目的、
    手段、所生之危害、販賣之次數、所得之利益等一切情狀，
    仍分別量處被告甲○○有期徒刑9 年，被告丙○○有期徒刑
    9 年6 月。又扣案被告甲○○所有甲基安非他命3 包（驗前
    淨重5.86公克，驗後淨重5.8 公克）及被告丙○○所有甲基
    安非他命1 包（驗前淨重0.96公克，驗後淨重0.94公克），
    均應依毒品危害防制條例第18條第1 項前段之規定，不論屬
    於被告2 人所有與否，均予宣告沒收銷燬之。另扣案電子磅
    秤1 台、不詳廠牌之行動電話1 支（序號：00000000000000
    0 號，含門號0000000000號SIM 卡1 張）行動電話1 支，均
    係屬被告甲○○所有，而扣案NOKIA 牌3310型號之不詳序號
    行動電話1 支（含門號0000000000號SIM 卡1 張），則係屬
    被告丙○○所有，有扣押筆錄、扣押物品目錄表各1 份、扣
    押物品清單1 份在卷足參（見警卷第52頁至第59頁），且均
    係用供販賣第二級毒品所用之物，業如上述，應依毒品危害
    防制條例第19條第1 項規定，均予宣告沒收之。另扣案空夾
    鏈袋2 包，係屬被告甲○○所有，預備供其販賣第二級毒品
    所用之物，應依刑法第38條第1 項第2 款規定，均予宣告沒
    收。又被告甲○○、丙○○因犯本罪所得之財物各計7,000
    元及12,000元，均未扣案，分別係被告2 人販賣第二級毒品
    所得之財物，業如上述，應依毒品危害防制條例第19條第1
    項規定，分別予以宣告沒收之，如全部或一部不能沒收時，
    分別以被告2 人之財產抵償之。至被告甲○○所有之黑田武
    士刀1 支、行動電話3 支（不含已沒收之序號：0000000000
    00000 號行動電話）、吸食器1 組、K 他命盤1 組、海洛因
    2 包、不明粉末2 包，及被告丙○○所有之第二級毒品Meth
    aqualone錠劑9 顆，均與被告2 人所犯本件販賣第二級毒品
    之犯行無關，爰不依毒品危害防制條例第19條第1 項前段規
    定宣告沒收。
據上論斷，應依刑事訴訟法第369 條第1 項前段、第364 條、第
299 條第1 項前段、第371 條，毒品危害防制條例第4 條第2 項
、第18條第1 項前段、第19條第1 項前段，刑法第11條、第2 條
第1 項前段、第56條（修正前）、第38條第1 項第2 款，判決如
主文。
本案經檢察官蔡國禎到庭執行職務。
中    華    民    國    97    年    5     月    26    日
                  刑事第二庭  審判長法  官  林正雄
                                    法  官  陳啟造
                                    法  官  黃壽燕
以上正本證明與原本無異。
如不服本判決應於收受本判決後10日內向本院提出上訴書狀，其
未敘述上訴理由者，並得於提起上訴後10日內向本院補提理由書
狀（均須按他造當事人之人數附繕本）「切勿逕送上級法院」。
中    華    民    國    97    年    5     月    26    日
                                    書記官  梁雅華
附錄本判決論罪科刑法條：
毒品危害防制條例第4 條
  製造、運輸、販賣第一級毒品者，處死刑或無期徒刑；處無期
  徒刑者，得併科新台幣1,000 萬元以下罰金。
  製造、運輸、販賣第二級毒品者，處無期徒刑或7 年以上有期
  徒刑，得併科新台幣700 萬元以下罰金。
  製造、運輸、販賣第三級毒品者，處5 年以上有期徒刑，得併
  科新台幣500萬元以下罰金。
  製造、運輸、販賣專供製造或施用毒品之器具者，處1 年以上
  7年以下有期徒刑，得併科新台幣100萬元以下罰金。
  前4 項之未遂犯罰之。


司法院資訊處製作；財團法人民間司法改革基金會備份。
